【裁判字號】    88,易,604
【裁判日期】    890531
【裁判案由】    違反毒品危害防制條例
【裁判全文】
台灣基隆地方法院刑事判決                          八十八年度易字第六四號
    公  訴  人  臺灣基隆地方法院檢察署檢察官
    被      告  丙○○
                乙○○
右列被告因違反毒品危害防制條例案件，經檢察官提起公訴 (八十八年度偵字第二０
一六號)，本院判決如左：
    主  文
丙○○共同持有第二級毒品，累犯，處有期徒刑肆月，如易科罰金以參佰元折算壹日
。
乙○○共同持有第二級毒品，處有期徒刑參月，如易科罰金以參佰元折算壹日。
扣案第二級毒品安非他命壹小包（淨重零點肆玖公克）沒收銷燬之。
    事      實
一、丙○○前曾因違反麻醉藥品管理條例案件，經本院判處有期徒刑八月，甫於民國
    八十七年一月六日執行完畢，仍不知悔改，竟於八十八年二月間，利用與乙○○
    共同居住於乙○○之母甲○○向戊○承租坐落基隆市○○區○○街三十三號房屋
    之機會，丙○○與乙○○二人，基於犯意之聯絡，共同持有第二級毒品安非他命
    一小包（淨重０．四九公克），並將之藏置於該屋之冷氣窗內。嗣於同年二月十
    日晚間七時三十分許，為警在上開丙○○二人租住處所查獲，並扣得二人共同持
    有之安非他命一小包（淨重０．四九公克）。
二、案經基隆市警察局第三分局報請台灣基隆地方法院檢察署檢察官偵查起訴。
    理      由
一、訊據被告丙○○、乙○○二人固坦承均曾租住於基隆市○○區○○街三十三號，
    惟均否認扣案之安非他命係彼二人所持有，並均辯稱：伊二人已於八十八年二月
    十日警察前往搜索前搬離該處，屋內當時已沒有任何東西，查獲之安非他命，也
    許是別人進去放置的云云。然查：坐落基隆市○○區○○街三十三號房屋，係由
    戊○代理屋主即戊○之兒媳丁○○出租予甲○○，供乙○○居住，其後丙○○亦
    遷入共同居住，乙○○何時遷走，迄八十八年二月十日警察前往搜索前，並未告
    知屋主等情，業經證人戊○於八十九年三月十六日本院審理時到庭證述明確。查
    承租人於終止租約返還房屋時，按常理必先告知屋主，以免繼續負擔支付租金及
    保管房屋之義務。本件出租人戊○在八十八年二月十日警察前往搜索前，尚未獲
    告知乙○○等遷離該租住處所之事，而證人即被告等租住上開房屋之所有權人丁○○迭於警訊、偵查中及本院審理時證稱：伊會同警察於八十八年二月十日晚間
    七時許前往搜索，當時房內尚點燃一盞小燈，門係自內反鎖，後來警察是由後門
    進入，研判被告等係於警察到達時，自後門逃跑等語（見警卷第一頁、偵查卷第
    二十三頁、本院八十九年二月十七日訊問筆錄），具見被告二人於警察前往搜索
    時，尚未遷出該處，因見警察到達，遂自後門逃跑。況被告丙○○先於偵查中供
    稱，渠係八十八年二月初搬走，然於八十九年三月十六日本院訊問時則供稱，伊
    係於八十八年二月十幾日搬走，且伊比乙○○先搬走等語，其供詞前後不一，與
    被告乙○○所稱係於八十七年十二月搬走之供詞，又復彼此矛盾。被告二人之辯
    詞，應非真實。再者，證人即被告之母甲○○於八十八年二月十七日本院庭訊時
    到庭證稱，被告乙○○係於八十八年過年前即農曆十二月十三日（即八十八年一
    月三十日）搬離上址，其證詞亦與被告乙○○之供詞有異，顯係迴護被告之詞，
    亦非可採。而扣案之毒品，經本院送請法務部調查局鑑定結果，確係甲基安非他
    命，有該局出具之八十九年四月十八日（八九）陸一字第八九０二五六四一號檢
    驗通知書在卷足證，是被告二人持有第二級毒品安非他命之罪證明確，犯行均堪
    認定。
二、核被告二人所為，均係犯毒品危害防制條例第十一條第二項之罪。被告二人就前
    開持有毒品犯行，有犯意聯絡及行為分擔，均為共同正犯。查被告丙○○前曾因
    違反麻醉藥品管理條例案件，經本院判處有期徒刑八月，於八十七年一月六日執
    行完畢，有本院被告全國前案紀錄表在卷可按，其於五年以內再犯有期徒刑以上
    之本罪，為累犯，應依法加重其刑。爰審酌被告二人犯罪之動機、目的、手段及
    犯罪後猶飾詞狡辯之態度等一切情狀，分別量處如主文所示之刑，並均諭知易科
    罰金之折算標準，以示懲儆。扣案之第二級毒品安非他命一小包（淨重０．四九
    公克）係違禁物，不問屬於被告與否，應依法沒收銷燬之。
據上論斷，應依刑事訴訟法第二百九十九條第一項前段、毒品危害防制條例第十一條
第二項、第十八條第一項前段、刑法第十一條、第二十八條、第四十七條、第四十一
條、罰金罰鍰提高標準條例第二條，判決如主文。
本案經檢察官蔡和憲到庭執行職務
中      華      民      國      八十九      年    五    月    三十一    日
                                  臺灣基隆地方法院刑事第二庭
                                          法  官  陳  培  仁
右正本證明與原本無異。
對於本件判決如有不服，應於收受送達後十日內，向本院提出上訴狀；上訴於臺灣高
等法院，並按他造當事人之人數附具繕本。
                                          書記官  張  堅  國
中      華      民      國    八十九    年      五      月    三十一    日
附錄本案論罪科刑法條全文
毒品危害防制條例第十一條第二項：
持有第二級毒品者，處二年以下有期徒刑、拘役或新台幣三萬元以下罰金。


司法院資訊處製作；財團法人民間司法改革基金會備份。
